臺灣高等法院臺南分院刑事裁定　　　　　100年度抗字第345號
抗　告　人　江萬圍
選任辯護人　彭大勇律師
　　　　　　林士龍律師
上列抗告人因強盜案件，不服臺灣臺南地方法院一００年度聲字
第二０六八號中華民國一００年十月十八日所為駁回其聲請具保
停止羈押之裁定，提起抗告，本院裁定如下：
    主  文
抗告駁回。
    理  由
一、本件抗告意旨略以：抗告人就起訴書所載之犯罪事實已為認
    罪之表示，犯後態度尚屬良好，於偵查中通緝到案，實因不
    知遭通緝所致。抗告人一直有固定住居所，顯無逃亡之事實
    或逃亡之虞。茲獨子江宗軒因工作意外死亡，加上抗告人已
    離婚多年，須返家辦理獨子後事。原裁定以推論方式，認被
    告經通緝到案，結夥三人攜帶兇器侵入銀樓，強盜現金、金
    飾，犯罪惡性重大，非予羈押，國家審判權及刑罰權有難以
    實現之危險，而有羈押之必要，實有主觀認定之違誤，為此
    提起抗告，請求撤銷原裁定等語。
二、按對被告執行之羈押，本質上係為使訴訟程序得以順利進行
    ，或為保全證據或為保全對被告刑罰執行之目的，而對被告
    所實施剝奪人身自由之強制處分。刑事被告經法官訊問後，
    認為犯罪嫌疑重大，有刑事訴訟法第一百零一條、第一百零
    一條之一第一項所列各款情形之一，非予羈押，顯難進行追
    訴、審判或執行者，得羈押之。又被告有無羈押之必要，法
    院得按照偵審程序進行程度，就具體個案情節予以斟酌決定
    ，如就客觀情事觀察，法院為羈押被告之裁定，無明顯違反
    比例原則，即難謂有違法或不當可言。次按停止羈押，指受
    羈押之被告仍有羈押之原因，但無繼續羈押之必要，而以具
    保、責付或限制住居之處分方法，代替羈押處分而停止羈押
    之執行。被告有無繼續羈押之必要，事實審法院本得斟酌訴
    訟進行程度及其他一切情形而為認定，故受羈押之被告除確
    有刑事訴訟法第一百十四條所列情形之一，經具保聲請停止
    羈押不得駁回者外，如以其他原因聲請具保停止羈押，其應
    否准許，事實審法院自有認定裁量之權。苟其此項裁量判斷
    ，並不悖乎經驗法則或論理法則，又於裁定書內論述其何以
    作此判斷之心證理由者，即不得任意指摘其為違法，據為提
    起抗告之合法理由。又羈押與否之審查，其目的僅在判斷有
    無實施羈押強制處分之必要，並非認定被告有無犯罪之實體
    審判程序，故關於羈押之要件，無須經嚴格證明，以經釋明
    得以自由證明為已足。
三、本案經原審訊問被告後，依相關卷證及相關供述，認被告江
    萬圍因強盜等案件，犯罪嫌疑重大，且有刑事訴訟法第一百
    零一條第一項第一款、第三款之情形，非予羈押顯難進行審
    判，而有羈押之必要，於民國一００年十月四日為羈押處分
    而執行羈押在案。並以被告之子江宗軒於一００年十月二日
    意外死亡，有相驗屍體證明書及除戶謄本在卷可稽，並據調
    取相驗卷宗核閱確實。依前開相驗卷宗，檢察官相驗時有家
    屬即江宗軒之堂兄江國振到場，並於解剖後由江國振領回遺
    體，且本件係由被告兄長江萬壹為被告選任辯護人，有委任
    狀可佐，應非毫無家屬得為江宗軒辦理後事。經審酌相關卷
    宗資料及被告供述，認被告涉犯刑法第三百三十條第一項之
    加重強盜罪嫌，屬最輕本刑為五年以上有期徒刑之罪，衡此
    所涉罪責之重，堪認被告主觀上有強烈之畏罪潛逃動機，且
    被告因涉本案重罪，於偵查中經檢察官不經傳喚逕行拘提無
    著，於九十八年十一月九日發布通緝，至一００年八月十日
    始緝獲等情，有改制前臺南縣警察局歸仁分局函覆地檢署之
    拘票、拘提報告書、通緝書及臺南市政府警察局永康分局通
    緝案件移送書、解送人犯報告書在卷可稽（見聲拘六三二號
    卷第六０頁至第六三頁、偵字第一三００七號卷第一五九頁
    至第一六０頁、偵緝字第七五七號號卷第一頁至第二頁），
    足認被告有逃亡之事實，而有刑事訴訟法第一百零一條第一
    項第一款、第三款之事由。復參諸被告所犯係結夥三人攜帶
    兇器侵入銀樓，以強暴手段致使被害人不能抗拒而得手現金
    新臺幣二百餘萬元及金飾約二、三百兩，犯罪惡性極為重大
    ，對於社會治安危害甚鉅，若以命具保、責付或限制住居等
    侵害較小之手段，均不足以確保後續審判或將來執行程序之
    順利進行，非予羈押，國家審判權及刑罰權即有難以實現之
    危險，自有繼續羈押被告之必要。原羈押之事由及必要性，
    仍然存在，尚不能因具保而消滅，復無法定不得駁回具保聲
    請停止羈押之情形，駁回聲請人具保停止羈押之聲請。
四、查，抗告人因強盜等案件，經原審訊問後，認其犯罪嫌疑重
    大，有刑事訴訟法第一百零一條第一項第一、三款有事實足
    認有逃亡之虞及所犯為死刑、無期徒刑或最輕本刑為五年以
    上之罪等情形，非予羈押，顯難進行審判，而有羈押之必要
    ，於一００年十月四日執行羈押在案。又抗告人涉嫌加重強
    盜罪，犯罪嫌疑確屬重大，且所犯係屬最輕本刑為五年以上
    有期徒刑之重罪，衡諸抗告人因已認罪，犯罪事證明確，故
    其逃匿以規避將來刑罰執行之可能性甚高，且於偵查中經檢
    察官傳喚逕行拘提無著，於九十八年十一月九日發布通緝，
    至一００年八月十日始緝獲，自有相當理由認為其有逃亡之
    虞，且其確未住居於戶籍地而遭通緝到案，顯有逃亡之事實
    ，抗告意旨認抗告人日後無逃亡之虞云云，顯屬辯飾之詞；
    已難採信。若命其具保、責付或限制住居等侵害較小之手段
    ，均不足以確保執行程序之順利進行，是依本案訴訟進度，
    仍有繼續羈押抗告人之必要。再參酌抗告人加重強盜等行為
    ，不僅危害他人身心不淺，亦對於國家民族發展有莫大之妨
    礙，於權衡國家刑事司法權之有效行使、社會秩序及公共利
    益之維護、抗告人人身自由之私益及防禦權受限制之程度，
    對抗告人維持羈押處分尚屬適當、必要，合乎比例原則，亦
    無違反司法院釋字第六八三號之解釋意旨，是抗告人羈押之
    原因仍然存在，並有繼續羈押之必要。至抗告人以其子親喪
    亡為由，聲請具保停止羈押，核非本案羈押原因消滅之理由
    （監獄行刑法第二十六條之一第一項規定、羈押法第三十八
    條規定，抗告人之子已死亡，得准抗告人在看守所戒護人員
    戒護下返家奔喪）。
五、據上所述，本件抗告人聲請具保停止羈押，經本院審查結果
    ，其羈押原因尚未消減，亦有羈押之必要，復查無有刑事訴
    訟法第一百十四條規定之情形，是抗告人以前揭情詞聲請具
    保停止羈押，自難准許，應予駁回。原法院基於相同之認定
    ，駁回具保停止羈押之聲請，核其認事用法均無不合，抗告
    意旨指摘原裁定不當，為無理由，應予駁回。
六、據上論結，應依刑事訴訟法第四百十二條，裁定如主文。
中    華    民    國    100    年    11    月    16   日
                  刑事第二庭  審判長法  官  葉居正
                                    法  官  張桂美
                                    法  官  陳春長
以上正本證明與原本無異。
不得再抗告。
                                    書記官  邱如
中    華    民    國   100    年    11    月    16    日